【裁判字號】    98,訴,3657
【裁判日期】    981027
【裁判案由】    毒品危害防制條例
【裁判全文】
臺灣板橋地方法院刑事判決              98年度訴字第3657號
公  訴  人  臺灣板橋地方法院檢察署檢察官
被      告  甲○○
                    （另案羈押於臺灣臺北看守所）
上列被告因違反毒品危害防制條例案件，經檢察官提起公訴（98
年度毒偵字第4581號），被告於準備程序中就被訴事實為有罪之
陳述，經告知被告簡式審判程序之旨，並聽取當事人之意見後，
本院合議庭裁定由受命法官獨任進行簡式審判程序，判決如下：
    主  文
甲○○施用第一級毒品，累犯，處有期徒刑玖月，扣案之海洛因
壹小包（驗餘淨重零點零零玖肆公克）沒收銷燬，裝盛海洛因之
小外包裝袋壹個及注射針筒壹支均沒收；又施用第二級毒品，累
犯，處有期徒刑伍月，扣案之甲基安非他命貳小包（驗餘淨重零
點玖陸陸捌公克）沒收銷燬，裝盛甲基安非他命之小外包裝袋貳
個及吸食器壹組均沒收。應執行有期徒刑壹年，扣案之海洛因壹
小包（驗餘淨重零點零零玖肆公克）及甲基安非他命貳小包（驗
餘淨重零點玖陸陸捌公克）均沒收銷燬，裝盛海洛因之小外包裝
袋壹個、注射針筒壹支、裝盛甲基安非他命之小外包裝袋貳個及
吸食器壹組均沒收。
    事  實
一、甲○○前於民國87年間因施用毒品，經本院裁定送觀察、勒
    戒後，認無繼續施用毒品之傾向而釋放，並經臺灣板橋地方
    法院檢察署檢察官於88年3 月18日以88年度偵字第4193號為
    不起訴處分確定，又因施用毒品案件，經臺灣桃園地方法院
    94年度毒聲字第1102號刑事裁定令入戒治處所施以強制戒治
    ，至95年2 月23日停止戒治，並經臺灣桃園地方法院檢察署
    檢察官以95年度戒毒偵字第69號不起訴處分確定。另曾因竊
    盜案件，經本院93年度易字第789 號刑事判決判處有期徒刑
    6 月確定，又因竊盜案件，經本院94年度易字第991 號刑事
    判決判處有期徒刑1 年確定，又因偽造文書、傷害案件，經
    本院95年度訴字第2384號刑事判決各判處有期徒刑1 年4 月
    、4 月確定，又因施用毒品案件，經本院95年度訴字第1738
    號刑事判決判處有期徒刑8 月確定，又因竊盜案件，經臺灣
    桃園地方法院95年度易字674 號刑事判決判處有期徒刑1 年
    2 月確定，上開案件經裁定減刑、定執行刑並接續執行後，
    於97年7 月25日假釋出監併付保護管束，至97年10月3 日期
    滿未經撤銷，於上開執行後，另因竊盜案件經本院97年度簡
    字第9814號刑事簡易判決判處有期徒刑6 月確定，嗣經本院
    於98年3 月24日以98年度聲減字第48號刑事裁定減為有期徒
    刑3 月，且與前開本院93年度易字第789 號刑事判決所處徒
    刑（經減刑為有期徒刑3 月）定執行刑為有期徒刑5 月，如
    易科罰金以銀元300 元折算1 日確定，併同前揭執行另經臺
    灣板橋地方法院檢察署檢察官以抵折期滿無需執行無由，於
    98年3 月30日以98年度執減更字第85號簽結在案。詎其猶不
    知悔改，竟分別基於施用第一級毒品海洛因及第二級毒品甲
    基安非他命之犯意，於98年6 月23日下午2 時許為警採尿送
    驗前回溯26小時、96小時內某時（應扣除為警逮捕後之時間
    ），在不詳地點，分別施用第一級毒品海洛因及甲基安非他
    命各1 次。嗣為警於同日上午11時許，在其位於臺北縣板橋
    市○○路○ 段161 號2 樓203 室居住處所為警查獲，並扣得
    其所有供其施用之海洛因1 小包、甲基安非他命2 小包、注
    射針筒1 支、吸食器1 組，經採集尿液送驗，結果確呈海洛
    因代謝物嗎啡及甲基安非他命陽性反應，始悉上情。
二、案經臺北縣政府警察局海山分局報請臺灣板橋地方法院檢察
    署檢察官偵查後起訴。
    理  由
一、本件係經被告甲○○於準備程序當庭就被訴事實為有罪之陳
    述，經本院合議庭裁定由受命法官改依簡式審判程序審理，
    則依刑事訴訟法第273 條之2 、同法第159 條第2 項之規定
    ，不適用傳聞法則有關限制證據能力之相關規定，合先敘明
    。
二、上揭事實，業據被告於本院審理時坦承不諱，而其為警採集
    之尿液，經送請臺灣檢驗科技股份有限公司檢驗結果，確呈
    施用第一級毒品海洛因之代謝物嗎啡及甲基安非他命陽性反
    應，有該公司濫用藥物檢驗報告及代號與真實姓名對照表各
    1 紙附卷可稽，而扣案之海洛因1 小包及甲基安非他命2 小
    包，經交通部民用航空局航空醫務中心鑑定結果，確各含甲
    基安非他命及海洛因成分無訛，有鑑定書在卷可憑，復有注
    射針筒1 支、吸食器1 組扣案可資佐證，上開補強證據，已
    足資擔保被告任意性自白之真實性，核與事實相合，堪以認
    定。此外，被告有經裁定送觀察、勒戒紀錄，並經施以強制
    戒治，至95年2 月23日停止戒治，而經檢察官為不起訴處分
    確定，有臺灣高等法院被告前案紀錄表在卷可憑，則其本件
    施用第一級、第二級毒品罪，應依法逕行追訴處罰。
三、按海洛因及甲基安非他命為毒品危害防制條例第2 條第2 項
    第1 款、第2 款明定之第一、二級毒品，核被告施用第一級
    毒品海洛因及第二級毒品甲基安非他命之行為，係犯毒品危
    害防制條例第10條第1 項、第2 項之施用第一、二級毒品罪
    。其持有毒品之低度行為，為施用之高度行為所吸收，不另
    論罪。被告所犯上開2 罪，犯意個別，行為互殊，應予分論
    併罰。又被告有如事實欄所示之犯罪科刑執行情形，有前述
    臺灣高等法院被告全國前案紀錄表可佐，其於徒刑執行完畢
    後5 年內，故意再犯本件有期徒刑以上之罪，均為累犯，均
    應依刑法第47條第1 項之規定加重其刑。爰審酌被告有多次
    毒品前案紀錄，猶未知警惕而再犯本案，足見其未戒除施用
    毒品之惡習，本應予以重懲，惟念其經多次處罰已見悔意，
    有戒絕毒品之意，及其犯罪動機、手段、智識程度、犯後坦
    承犯行態度良好等一切情狀，各量處如主文所示之刑，並定
    其執行刑。
四、扣案之海洛因1 小包（驗餘淨重0.0094公克）及甲基安非他
    命2 小包（驗餘淨重0.9668公克），為查獲之第一、二級毒
    品，均依毒品危害防制條例第18條第1 項前段規定沒收銷燬
    之。裝盛海洛因之小外包裝袋1 個及裝盛甲基安非他命之小
    外包裝袋2 個，具有防止毒品裸露、逸出及潮濕功用，與扣
    案之注射針筒1 支、吸食器1 組，均為被告所有，為便利或
    供被告施用毒品所用之物，業據被告供述在卷，均依刑法第
    38條第1 項第2 款規定宣告沒收。至扣案之大麻1 小包及板
    手1 支，經核與本案無關，爰不併諭知沒收，附此敘明。
據上論斷，應依刑事訴訟法第273 條之1 第1 項、第299 條第1
項前段，毒品危害防制條例第10條第1 項、第2 項、第18條第1
項前段，刑法第11條、第47條第1 項、第51條第5 款、第38條第
1 項第2 款，判決如主文。
本案經檢察官楊景舜到庭執行職務。
中    華    民    國    98    年    10    月    27    日
                  刑事第十六庭  法  官  陳正昇
以上正本證明與原本無異。
如不服本判決應於收受送達後10日內向本院提出上訴書狀，並應
敘述具體理由；其未敘述上訴理由者，應於上訴期間屆滿後20日
內向本院補提理由書（均須按他造當事人之人數附繕本）「切勿
逕送上級法院」
                                書記官  林文達
中    華    民    國    98    年    10    月    27    日
附錄本案論罪科刑法條全文
毒品危害防制條例第10條
施用第一級毒品者，處 6 月以上 5 年以下有期徒刑。
施用第二級毒品者，處 3 年以下有期徒刑。


司法院資訊處製作；財團法人民間司法改革基金會備份。
